臺灣雲林地方法院刑事判決
111年度易緝字第6號
公  訴  人  臺灣雲林地方檢察署檢察官
被      告  林揮育


                    （另案於法務部○○○○○○○○附設勒戒所觀察、勒戒中）                  
上列被告因竊盜案件，經檢察官聲請以簡易判決處刑（110年度
偵緝字第160號、第161號、第162號），本院認不宜以簡易判決
處刑（原案號：110年度虎簡字第192號），改以通常程序審理，
嗣因被告於準備程序中就被訴事實為有罪之陳述，經告知簡式審
判程序之旨，並聽取當事人之意見後，本院裁定改依簡式審判程
序審理，茲判決如下：
    主    文
林揮育犯竊盜罪，處拘役伍拾日，如易科罰金，以新臺幣壹仟元
折算壹日；又犯攜帶兇器竊盜罪，處有期徒刑陸月，如易科罰金
，以新臺幣壹仟元折算壹日；又犯竊盜罪，處拘役伍拾日，如易
科罰金，以新臺幣壹仟元折算壹日。拘役部分應執行拘役玖拾日
，如易科罰金，以新臺幣壹仟元折算壹日。
未扣案之狂人浮標貳個沒收，於全部或一部不能沒收或不宜執行
沒收時，追徵其價額。
    犯罪事實
一、林揮育意圖為自己不法之所有，基於竊盜之犯意，分別為下
    列行為：
  ㈠於民國110年1月22日23時10分許，騎乘車牌號碼000-0000號
    普通重型機車（下稱甲車），在雲林縣○○鎮○○路000號前，
    徒手竊取林惠婷所有置於機車後照鏡上價值約新臺幣(下同)
    1,200元之安全帽1頂，得手後騎乘甲車離開。嗣經林惠婷發
    現遭竊，報警處理，經警於同年2月7日20時15分許，在雲林
    縣○○鎮○○路000號查獲，並扣得上開安全帽1頂（業經警發還
    林惠婷），始悉上情。
  ㈡於同年4月6日0時13分許，駕駛車牌號碼0000-00號租賃小客
    車（下稱乙車），前往孫呈旻所經營址設雲林縣○○鄉○○村○○
    路0號之全家便利商店內，持商品架上陳設客觀上可供兇器
    使用之剪刀1支，剪開「威剛A1」64G記憶卡（價值479元）
    之外包裝後，將該剪刀放回原位，再將該記憶卡1個置於褲
    子後方口袋得手後，駕駛乙車離去。嗣店員陳厚亨發現遭竊
    報警處理，經警調閱監視器錄影畫面，通知林揮育到案說明
    ，並扣得上開記憶卡1個（業經警發還孫呈旻），始悉上情
    。
  ㈢於同年4月8日4時33分許，駕駛乙車前往黃景輝所經營址設雲
    林縣○○鎮○○路00號之美美娃娃屋店內，徒手竊取黃景輝所有
    置於娃娃機上方之狂人浮標2個（價值合計700元）得手後，
    駕駛乙車離開。嗣黃景輝發現遭竊報警處理，經警調閱現場
    監視器錄影畫面，循線查悉上情。
二、案經黃景輝訴由雲林縣警察局斗南分局暨虎尾分局、臺西分
    局報告臺灣雲林地方檢察署檢察官偵查起訴。
    理    由
壹、程序部分：
    本案被告林揮育所犯係死刑、無期徒刑、最輕本刑為3年以
    上有期徒刑或高等法院管轄第一審之案件以外之罪，其於準
    備程序中就被訴事實為有罪之陳述，經告知簡式審判程序之
    旨，並聽取其與公訴人之意見後，依刑事訴訟法第273條之1
    規定，經裁定由法官進行簡式審判程序審理；且依刑事訴訟
    法第273條之2及第159條第2項之規定，不適用傳聞法則有關
    限制證據能力之相關規定，合先敘明。
貳、實體部分：
一、證據名稱：
　㈠犯罪事實一㈠：
　⒈被告於警詢及本院審理之自白（見警514卷第1頁至第4頁、本
    院易緝卷第140頁）。
　⒉證人林惠婷於警詢之證述(警514卷第5頁至第8頁)
　⒊雲林縣警察局虎尾分局扣押筆錄暨扣押物品目錄表各1份（警
    514卷第9頁至第13頁）。
　⒋監視器畫面擷圖12張(警514卷第17頁至第27頁)。
　⒌扣案物照片2張（警514卷第29頁）。
　⒍贓物認領保管單1張(警514卷第31頁)。
　⒎車輛詳細資料報表1張（警514卷第33頁）。
  ㈡犯罪事實一㈡：
　⒈被告於偵查及本院審理之自白（警780卷第5頁至第8頁、偵緝
    160卷第16頁、本院易緝卷第140頁）。
　⒉證人孫呈旻於警詢之證述（警780卷第11頁至第19頁）。
　⒊證人陳厚亨於警詢之證述（警780卷第21頁至第27頁）。
　⒋雲林縣警察局扣押筆錄暨扣押物品目錄表各1份（警780卷第2
    9頁至第33頁）。
　⒌贓物認領保管單1張(警780卷第37頁)。
　⒍東山汽車汽車出租單1張（警780卷第39頁）。
　⒎車號查詢汽車車籍資料1張（警780卷第43頁）。
　⒏全家電子發票證明聯1張（警780卷第45頁）。
　⒐監視器畫面擷圖12張(警780卷第47頁至第57頁)。
　⒑現場暨扣案物照片4張（警780卷第59頁、第61頁）。
　㈢犯罪事實一㈢：
　⒈被告於偵查及本院審理之自白（警952卷第1頁、第2頁、第45
    頁、第46頁、偵緝160卷第16頁、本院易緝卷第140頁）。
　⒉證人黃景輝於警詢之證述（警952卷第47頁至第50頁）。
　⒊現場照片10張（警952卷第25頁至第33頁）。
　⒋監視器畫面擷圖8張（警952卷第35頁至第41頁）。
二、論罪科刑之理由：
  ㈠按攜帶兇器，祇須行竊時，攜帶具有危險性之兇器為已足，
    雖為行竊現場之被害人所有，並非被告所攜往，然被告既於
    行竊之際攜之為工具，在客觀上已足對他人之生命身體構成
    威脅，具有危險性，自應成立刑法第321條第1項第3款之攜
    帶兇器竊盜罪。查被告於犯罪事實一㈡使用之剪刀1支可剪開
    包裝，顯屬質地堅硬之金屬製品，如持以向人攻擊，客觀上
    當足以危害他人生命、身體、安全構成威脅，為具有相當危
    險性之器械，應屬兇器無訛。核被告就犯罪事實一㈠㈢所為，
    均係犯刑法第320條第1項普通竊盜罪；就犯罪事實一㈡所為
    ，係犯刑法第321條第1項第3款攜帶兇器竊盜罪。公訴意旨
    就犯罪事實一㈡僅論以刑法第320條第1項之竊盜罪，容有未
    洽，但基本社會事實同一，且經本院當庭告知罪名（見本院
    易緝卷第132頁），無礙於被告防禦權之行使，爰依刑事訴
    訟法第300條之規定變更起訴法條。
  ㈡被告所犯上開3罪間，犯意各別、行為互殊，應予分論併罰。
  ㈢爰以行為人之責任為基礎，審酌被告前有因竊盜、毒品案件
    ，經法院論罪科刑之紀錄等情，有臺灣高等法院被告前案紀
    錄表1份在卷可稽，仍不思循正途以獲取財物，以上開不正
    方法竊取他人財物，顯然欠缺尊重他人財產權之觀念，所為
    實有不該；兼衡其尚知坦承犯行，且將安全帽返還被害人林
    惠婷，並與被害人孫呈旻達成和解並賠償其所受損害之犯後
    態度，暨考量被告本案犯罪之動機、目的、手段、所竊財物
    價值，及其於本院審理時自述之智識程度、生活暨家庭經濟
    狀況（見本院易緝卷第142頁）等一切情狀，分別量處如主
    文所示之刑，並均諭知易科罰金之折算標準，暨就所處拘役
    部分定其應執行之刑及諭知易科罰金之折算標準。
三、沒收部分：
　㈠供犯罪所用之物部分：
　　按供犯罪所用之物，屬於犯罪行為人者，得沒收之，刑法第
    38條第2項前段定有明文。查被告於犯罪事實一㈡持以破壞外
    包裝之剪刀1支，固屬供其犯罪所用之物，然該剪刀係在現
    場拾獲，使用完畢留在現場（見警780卷第6頁），並非被告
    所有之物，爰不予宣告沒收或追徵。
　㈡犯罪所得部分：
　　按犯罪所得，屬於犯罪行為人者，沒收之。但有特別規定者
    ，依其規定；前2項之沒收，於全部或一部不能沒收或不宜
    執行沒收時，追徵其價額，刑法第38條之1第1、3項分別定
    有明文。被告於犯罪事實一㈢犯行所竊得之狂人浮標2個，為
    其犯罪所得，且未據扣案或實際發還被害人，自應依刑法第
    38條之1第1項前段規定宣告沒收，併依同條第3項之規定，
    於全部或一部不能沒收或不宜執行沒收時，追徵其價額。至
    犯罪事實一㈠、㈡所竊得之物，固為被告之犯罪所得，然已經
    發還各該被害人，爰不宣告沒收。
據上論斷，依刑事訴訟法第452條、第273條之1第1項、第299條
第1項前段、第300條，判決如主文。
本案經檢察官吳文城聲請以簡易判決處刑，檢察官林豐正、蕭仕
庸到庭執行職務。
中　　華　　民　　國　　111 　年　　6 　　月　　16　　日
                  刑事第二庭  法  官  簡鈺昕
以上正本證明與原本無異。　　　　　　　　
如不服本判決應於收受判決後20日內向本院提出上訴書狀，並應
敘述具體理由；其未敘述上訴理由者，應於上訴期間屆滿後20日
內向本院補提理由書（均須按他造當事人之人數附繕本）。「切
勿逕送上級法院」。
                              書記官  林芳宜            
中　　華　　民　　國　　111 　年　　6 　　月　　16　　日
附錄本案論罪科刑法條全文：
中華民國刑法第320條
意圖為自己或第三人不法之所有，而竊取他人之動產者，為竊盜
罪，處5年以下有期徒刑、拘役或50萬元以下罰金。
意圖為自己或第三人不法之利益，而竊佔他人之不動產者，依前
項之規定處斷。
前二項之未遂犯罰之。
中華民國刑法第321條
犯前條第1項、第2項之罪而有下列情形之一者，處6月以上5年以
下有期徒刑，得併科50萬元以下罰金：
一、侵入住宅或有人居住之建築物、船艦或隱匿其內而犯之。
二、毀越門窗、牆垣或其他安全設備而犯之。
三、攜帶兇器而犯之。
四、結夥三人以上而犯之。
五、乘火災、水災或其他災害之際而犯之。
六、在車站、港埠、航空站或其他供水、陸、空公眾運輸之舟、
    車、航空機內而犯之。
前項之未遂犯罰之。